# 求助各位高人，处置固定资产产生的应收款项，到底是应该通过“其他应收款”核算还...

提问人：动力十足 时间：2017-04-18 23:12:34
求助各位高人，处置固定资产产生的应收款项，到底是应该通过“其他应收款”核算还是“应收账款”核算？谢谢！

回答人：chenyiwei
其他应收款。否则会混淆经营活动和投资活动的界限，对准确编制现金流量表不利，也不利于反映资产负债表和利润表项目之间的对应关系。